臺灣高等法院臺中分院刑事裁定　　　　　　　　　　九十一年度聲再字第二八一號
　　再審聲請人
　　即受判決人　甲○○　男　五.
右聲請人因恐嚇取財案件，對於本院中華民國九十一年六月十八日確定判決（九十一
年度上易字第八二八號），聲請再審，本院裁定如左：
    主      文
再審之聲請駁回。
    理      由
一、聲請再審意旨略以：(1)、在聲請人漸恢復本案記憶後，才想起原告所提之證人簡
    有全是於民國（下同）八十四年六月七日晚上八時到聲請人之里長服務處洽談，
    由於簡有全並非本地人，聲請人並不認識，在自我介紹後，簡有全才表示是原告
    林春昇託他，要求聲請人不要違約金新台幣（下同）四十萬元全數拿，由於當時
    聲請人任職里長，夜間常有里民前來商談村里事務，當天簡有全前來時，有楊世
    聰、梁錫專等多名里民在場，當時在里民前，聲請人也很大方表示，給你面子少
    拿他四萬元違約金，怕引起林文明誤會私吞，才要求簡有全轉告原告林春昇於八
    十四年六月九日到證人林文明代書處見面，在取得違約金後，由於林文明是合買
    人，聲請人不敢自作主張，才要求林文明夫人包二萬元給協調人簡有全為禮，剩
    餘三十四萬元各分一半。證人簡有全在作證時改說聲請人要他去向原告索取六十
    萬元，此違反天理誣陷，請調楊世聰、梁錫專訊問當晚談話內容。又聲請人指定
    證人代書林文明，因是房屋合買人，他是三十四萬元違約金分配人，因怕被牽連
    本案糾紛，作證時證詞保留太多。(2)、原告於八十三、四年間雇請洪貞雄、洪瑞
    生，在草屯鎮碧洲里施工時，遭聲請人阻擋施工，惟原告於八十五年六月二十一
    日才向草屯鎮公所申請建造，何來在八十三、四年間，遭人阻擋施工，鈞院九十
    一年度聲再字第二四六號裁定，以聲請人所提供之地號與證人洪貞雄、洪瑞生所
    提供之地號不符為由，駁回聲請人再審之聲請，其實聲請人所提供造中地號，北
    投埔一九四之三一號與證人所提供地號復興小段００四五之０００地號與因分割
    後所增加地號００四五之０００一地號，皆為同一筆土地，聲請人所提供地號為
    重劃前地號，證人所提供地號為重劃後地號，又為何一塊地，地號會成兩個地號
    ，是該一塊地建成兩棟房子，建築完成後，才分割為各自地號，請詳察等語。
二、按有罪之判決確定後，因發見確實之新證據，足認受有罪判決之人應受無罪、免
    訴、免刑或輕於原判決所認罪名之判決者，得為受判決人之利益聲請再審，固為
    刑事訴訟法第四百二十條第一項第六款所規定。惟所謂發現確實之新證據，係指
    就新證據之本身形式上觀察，毋須經調查程序，顯然可認當足以動搖原確定之判
    決者而言，此亦經最高法院著有四十年台抗字第二號判例，可資參酌。又法院認
    為無再審理由者，應以裁定駁回之；經前項裁定後，不得更以同一原因聲請再審
    ，刑事訴訟法第四百三十四條第一、二項亦有明定。
三、查本件聲請人被判決確定之本院九十一年上易字第八二八號判決，本院已於該確
    定判決詳述認定有罪之理由，並說明證人簡有全、林文明，核無再傳喚必要，被
    告於辯論後請求傳喚蘇銘潭，亦無必要，經核自無不合。況依證人林文明於原審
    所證各情（參見上開判決理由），當時伊並未參與雙方之談話內容在卷，是被告
    所稱之證人梁錫專，何以適巧在場有聽聞，未據聲請人具體說明之，則聲請人對
    本院就證據之取捨認定，再執陳詞爭執，已難謂有上開再審之理由，且聲請人聲
    請意旨(1)所稱之證人梁錫專部分，縱為新證據，就新證據之本身形式上觀察，尚
    非毋須經調查程序，顯然可認當足以動搖原確定之判決之情形此部分再審聲請意
    旨，自難認為有再審之理由，揆諸前揭說明，為無理由，應以裁定駁回之。又聲
    請人聲請意旨(1)所稱之證人楊世聰部分及聲請意旨(2)證人洪貞雄、洪瑞生部分，
    前經聲請人執此理由聲請再審，經本院九十一年度聲再字第二一八號（九十一年
    九月二十日）、九十一年度聲再字第二四六號（九十一年十月三十日），先後裁
    定駁回再審之聲請，此部分聲請人以同一理由，聲請再審，於法不合，亦應裁定
    駁回之。
四、據上論結，合依刑事訴訟法第四百三十四條第一項、第二項，裁定如主文。
中      華      民      國      九十一     年    十二     月   三十一   日
                                臺灣高等法院臺中分院刑事第七庭
                                      審判長法  官  林  榮  龍
                                            法  官  謝  說  容
                                            法  官  江  錫  麟
右正本證明與原本無異。
不得抗告。
                                            書記官  陳  振  海
中      華      民國      九十二     年     一      月     三     日
                                                                        Ａ
